臺灣高等法院高雄分院刑事判決　　　　　　　　　　九十一年度上訴字第五三六號
　　上　訴　人
　　即　被　告　甲○○
右上訴人因被告違反毒品危害防治條例案件，不服臺灣高雄地方法院九十一年度訴字
第三五號，中華民國九十一年二月二十日第一審判決（起訴案號：臺灣高雄地方法院
檢察署九十年度毒偵字第四四二一號）提起上訴，本院判決如左：
    主  文
原判決撤銷。
甲○○連續施用第一級毒品，處有期徒刑柒月，扣案殘留海洛因之殘渣袋壹個、針筒
壹支，均沒收銷燬。
    事  實
一、甲○○曾於民國八十八年間因施用毒品，經台灣高雄地方法院檢察署檢察官聲請
    觀察、勒戒，由台灣高雄地方法院以八十八年度毒聲字第五八七二號裁定送觀察
    、勒戒後，因有繼續施用毒品之傾向，再由台灣高雄地方法院檢察署檢察官聲請
    強制戒治，復經台灣高雄地方法院以八十八年度毒聲字第六三八六號裁定送強制
    戒治，嗣經台灣高雄地方法院以八十九年毒聲字第六七八號裁定停止戒治，然甲
    ○○於停止戒治期間再因施用毒品，經台灣高雄地方法院檢察署檢察官聲請並經
    台灣高雄地方法院以八十九年毒聲字第三一四七號裁定撤銷停止戒治，迨戒治期
    滿，經台灣高雄地方法院檢察署檢察官於九十年二月一日以九十年度戒毒偵字第
    一一六號為不起訴處分確定。詎甲○○仍不知悛悔，明知海洛因業經公告列為毒
    品危害防制條例第二條第二項之第一級毒品，不得非法持有、施用，竟仍基於施
    用第一級毒品海洛因之概括犯意，自九十年七月間某日起至九十年九月二十五日
    中午十二時許止，連續在其家中、最後一次在高雄縣某不詳處所，將海洛因加入
    礦泉水中以針筒注射之方式，施用第一級毒品海洛因多次，平均約每日施打一次
    ，嗣於九十年九月二十五日下午一時四十五分許在高雄縣鳳山市○○街八之一號
    前為警查獲，並扣得甲○○所有供包裝海洛因之殘渣袋一個、針筒一支。又甲○
    ○本件二犯施用毒品海洛因，業經台灣高雄地方法院檢察署檢察官聲請強制戒治
    ，經台灣高雄地方法院以九十年度毒聲字第七五０八號裁定令入戒治處所施以強
    制戒治迄今。
二、案經高雄縣警察局鳳山分局報請臺灣高雄地方法院檢察署檢察官偵查起訴。
理  由
一、右揭被告甲○○（下稱被告）自九十年七月間起至九十年九月二十五日止，每日
    一次先後多次施用第一級毒品海洛因之犯行，業據被告於警訊及本院中坦承不諱
    ，復有扣案之殘渣袋一個、注射針筒一支足資佐憑，又被告於九十年九月二十五
    日下午一時四十五分許經警查獲時所採尿液經送高雄縣政府衛生局檢驗，確呈有
    嗎啡陽性反應，此有該局九十年十月八日九十煙檢字第一六二０號煙毒尿液檢驗
    成績書乙紙在卷可憑。再被告於九十年九月二十五日為警查獲時扣案之殘渣袋一
    個、注射針筒一支經送高雄醫學大學附設中和紀念醫院鑑定結果, 確有海洛因陽
    性反應，此有高雄醫學大學附設中和紀念醫院九十一年二月五日報告編號000
    0－000號、0000－000號檢驗報告二紙在卷可稽，另被告曾於八十八
    年間施用毒品，經台灣高雄地方法院檢察署檢察官聲請觀察、勒戒，經台灣高雄
    地方法院以八十八年度毒聲字第五八七二號裁定送觀察、勒戒後，因有繼續施用
    毒品之傾向，再由台灣高雄地方法院檢察署檢察官聲請強制戒治，經台灣高雄地
    方法院以八十八年度毒聲字第六三八六號裁定送強制戒治，嗣經台灣高雄地方法
    院以八十九年毒聲字第六七八號裁定停止戒治，然甲○○於停止戒治期間再因施
    用毒品，經台灣高雄地方法院檢察署檢察官聲請並經台灣高雄地方法院以八十九
    年毒聲字第三一四七號裁定撤銷停止戒治，迨戒治期滿，經台灣高雄地方法院檢
    察署檢察官於九十年二月一日以九十年度戒毒偵字第一一六號為不起訴處分確定
    ，有該不起訴處分書及台灣高等法院被告全國前案紀錄表足參，而被告二犯本件
    施用第一級毒品海洛因案件，觸犯毒品危害防制條例第十條第一項之罪，經台灣
    高雄地方法院檢察署檢察官聲請強制戒治，經台灣高雄地方法院以九十年度毒聲
    字第七五０八號裁定令入戒治處所施以強制戒治等情，亦有該裁定、台灣高等法
    院被告全國前案紀錄表附卷可稽。足證被告甲○○前述連續施用毒品海洛因之自
    白，核與事實相符，其被訴之犯行，事証明確，已堪認定，應依法論科。
二、核被告所為，係犯毒品危害防制條例第十條第一項之施用第一級毒品罪。其施用
    第一級毒品海洛因前，非法持有第一級毒品海洛因之低度行為，為其施用第一級
    毒品海洛因之高度行為所吸收，不另論罪。被告先後多次非法施用第一級毒品海
    洛因之行為，時間緊接，罪名相同，顯係基於概括犯意反覆為之，應依連續犯之
    規定論以一罪。被告自九十年七月間某日起至九十年九月二十四日止，連續在其
    家中施用第一級毒品海洛因之犯行，雖未據起訴，惟此部份犯行，與起訴部分，
    有連續犯之裁判上一罪關係，已如前述，依審判不可分原則，本院自應併予審理
    。
三、原審予以被告論罪科刑，固非無見，惟查被告另有自九十年七月間某日起至九十
    年九月二十四日止，連續多次在其家中施用第一級毒品海洛因之犯行，該部分雖
    未據起訴，惟與起訴部分，有連續犯之裁判上一罪關係，應併予審理，已如前述
    ，原判決未及併予審究，即有未洽。被告上訴意旨，認量刑過重，指摘原判決不
    當，雖無可取，惟原判決既有上述可議之處，仍屬無可維持，自應由本院將原判
    決撤銷改判，爰審酌被告二犯施用第一級毒品海洛因觸法，顯見其無悔改之意，
    及其屬自戕行為，所生危害非大，犯後坦承犯行、態度尚可等一切情狀，爰量處
    有期徒刑七月。扣案殘留海洛因之殘渣袋一個、針筒一支，經送鑑驗含有毒品海
    洛因殘餘，均無法與第一級毒品海洛因分離，應依毒品危害防制條例第十八條第
    一項前段規定沒收銷燬之。
據上論斷，應依刑事訴訟法第三百六十九條條第一項前段、第三百六十四條、第二百
九十九條第一項前段，毒品危害防制條例第十條第一項、第十八條第一項前段、第二
十條第三項，刑法第十一條前段、第五十六條，判決如主文。
本案經檢察官郭振昌到庭執行職務
中    華    民    國     九十一     年       五       月      十        日
                              臺灣高等法院高雄分院刑事第七庭
                                  審判長法官  李春昌
                                        法官  黃憲文
                                        法官  莊飛宗
右正本證明與原本無異。
如不服本判決應於收受本判決後十日內向本院提出上訴書狀，其未述上訴理由者，
並得於提起上訴後十日內向本院補提理由書狀（均須按他造當事人之人數附繕本)「
切勿逕送上級法院」。
                                      書記官  張明賢
中    華    民    國     九十一     年       五       月      十四      日
附錄：本判決論罪科刑法條全文
毒品危害防制條例第十條
施用第一級毒品者，處六月以上五年以下有期徒刑。
施用第二級毒品者，處三年以下有期徒刑。
                                                                        Ｑ
